# 利息资本化

提问人：逍遥祖师 时间：2016-05-09 12:13:11
各位老师好！ 被审单位为房地产开发企业，向银行申请专门借款，合同约定贷款用途为项目建设，项目经国家有关部门批注总投资额 100 亿，借款人及股东自筹 40 亿，销售回款 20 亿，向银行借款 40 亿。合同约定根据项目工程建设进度申请使用贷款资金，自有资金与贷款资金同比例投入使用。合同年利率7%。 2015 年 1 月 1 日收到银行借款 10 亿，被审单位并未开设专门账户专款专用， 1 月 2 日将10 亿无偿转给母公司，至 2015 年 12 月 31 日，企业确认利息资本化金额0.7亿元。 请教各位老师：这种情况应当如何确定利息资本化金额，利息收入应当如何考虑？

回答人：chenyiwei
从你说的情况看，该 10 亿元的借款是被挪用了。该部分被挪用的专门借款在被挪用期间的利息支出不能资本化，且需考虑该借款是否仍满足“专门借款”的定义和判断标准的问题。如果实质上不再满足专门借款的定义和判断标准的，则只能按照一般借款考虑其利息资本化问题。

提问人：逍遥祖师 时间：2016-05-09 18:45:47
陈老师，被挪用的专门借款在被挪用期间的利息支出不能资本化依据哪条准则或规定？

回答人：chenyiwei
从专门借款的定义可以得出。如果没有按照指定用途使用，则不再符合“专门借款”的定义。

提问人：逍遥祖师 时间：2016-05-10 10:02:59
陈老师，被审单位取得借款时间为工程建设期间，前期拿地及部分项目工程成本支出均为母公司提供资金，约有 13 亿，被审单位确认应付款项，现将 10 亿借款转给母公司，用于偿还该项负债，是否能判定为用于项目建设，仍作为专门借款考虑利息资本化？

回答人：chenyiwei
不恰当，这是对原已确认的无息负债的置换，而不是新的资本支出，因此不符合资本化条件。

提问人：zhs7403 时间：2016-05-10 19:19:14
对原已确认的无息负债的置换，而不是新的资本支出，因此不符合资本化条件是否有相关准则规定？陈老师，查了一下似乎没找到？

回答人：chenyiwei
该事项属于对原有无息负债的终止确认和一项带息负债的初始确认，但带息负债的用途并不是资本性支出，而是偿还原有的无息负债，所以新的带息负债的利息支出不符合资本化条件。

提问人：逍遥祖师 时间：2016-05-13 16:27:41
陈老师，谢谢您的回复！有两处处存在疑问：（ 1 ）准则中规定的是资产支出已经发生，未严格规定借款费用利息资本化必须为用于新的资本支出，所以用于过去已发生的资本支出是否也可以适用；（ 2 ）房地产企业成立项目公司，操作模式多见于先由母公司提供资金，然后由项目公司借款偿还，资金均用于项目建设，如果不存在项目建设资金需求，也不会产生对母公司的无息负债，因此，是否可以考虑将带息负债用途视同为资本性支出？

回答人：chenyiwei
应当不适用于你说的这种情况。

提问人：ppqqqqpp 时间：2016-06-12 00:29:27
一个企业向银行的借款属于专门借款，用于在建工程，但是企业因为缺乏流动资金，将借款先用于采购，后采购的回款用于在建工程，这样利息可以资本化吗

回答人：chenyiwei
这种情况表明该专门借款已被挪用，并未专户存储、专款专用于符合资本化条件的资产的购建，因此对该项借款，只能按一般借款进行借款费用的资本化处理。

提问人：ppqqqqpp 时间：2016-06-12 11:22:39
那公司的全部项目借款先用于采购了，如果算作一般借款处理的话，就不能资本化了？

回答人：chenyiwei
一般借款费用的资本化从严把握，如果无法证明借款与资本支出之间有直接联系的，则不能资本化。